臺灣板橋地方法院民事判決　　　　　　　　　　　　　九十三年度訴字第八二七號
　　原　　　告　甲○○
　　被　　　告　乙○○
右當事人間請求損害賠償事件，經本院於民國九十三年七月十九日言詞辯論終結，判
決如左：
    主    文
被告應給付原告新台幣壹拾萬及自民國九十三年六月一日起至清償日止按年息百分之
五計算之利息。
原告其餘之訴駁回。
訴訟費用由被告負擔百分之七，餘由原告負擔。
本判決第一項得假執行。
    事實及理由
一、原告主張：被告因懷疑其夫賴漢恭與原告關係曖昧，竟於民國（下同）九十二年
    三月十一日下午五時許，於原告自所任職位在台北縣板橋市○○路一六三巷七號
    六樓之「弘鈦針織有限公司」下班後搭乘電梯甫出一樓電梯門時，持傘追打原告
    ，致原告頭、腹、背部及下肢多處受傷。被告復於九十二年三月三十一日下午五
    時二十分許，至弘鈦公司工廠內散發誹謗原告名節之紙張（上載原告品性不好、
    不守婦道、不知廉恥、狐狸精、討客兄、下賤女人等），嚴重毀損原告名譽，並
    手扶利剪抵住原告胸口，向原告恐嚇稱其皮包內備有利剪，要原告小心，否則隨
    時利剪加身，致原告驚恐畏懼。原告上揭所為，業經台灣高等法院以九十二年度
    上易字第二四五三號依傷害罪、恐嚇罪、誹謗罪等於九十三年三月二日為有罪判
    決確定。原告單身獨居，個性溫婉又潔身愛，從無與人發生口角爭執甚或任何肢
    體衝突，更遑論與人發生不正常男女關係或介入他人家庭，本件實係原告生平以
    來首次遭受暴力及名譽上重大傷害，身、心均受到極大打擊，精神之痛苦，難以
    言喻。被告之故意傷害行為不僅造成原告身體莫大之痛苦，其於原告工作場所散
    發紙發極盡侮辱原告之誹謗行為，除導致公司同事對於原告異樣眼光相待外，更
    造成原告名譽難以回復之重大損害。加以被告之恐嚇行為，致原告因心生恐懼而
    視上班為畏途，終因耳心持續畏懼及名譽不堪而於九十二年六月間辭去原本尚稱
    安宣之工作，爰依民法第一百八十四條前段、第一百九十五條第一項提起本件訴
    訟，請求被告應給付害原告身體新台幣（下同）二十萬元、誹謗原告名譽一百萬
    元及恐嚇原告致生畏懼三十萬元，共計一百五十萬元之精神慰撫金，並聲明：(一)
    被告應給付原告一百五十萬元及自起訴狀繕本送達被告之翌日起至清償日止按年
    息百分之五計算之利息。(二)原告願供擔保請准宣告假執行。
二、被告則以：原告所言遭被告傷害、恐嚇等情並不實在，乃子虛烏有的事，否則即
    係原告自己想像、捏造的，且原告在刑事案件聲請訊問之四位證人均證稱並未看
    見被告毆打原告，且單憑原告提出之驗傷單亦不足以證明是被告所為，台灣高等
    法院判決不公，並未查證證人徐秀雲於做證當時已經離職，不可能因受僱於弘鈦
    公司而不敢據實陳述，況測謊結果僅供審判參考，不能做為判罪之唯一認定，被
    告測謊未過，僅是回答方式不同而已，不能據此即認被告是說謊者。原告因與同
    事相處不睦，勾心鬥角，被告配偶擔任公司廠長，身為主管，其中衝突最大，原
    告提起本件訴訟乃係狹怨報復，以逞私慾，趁機敲詐，其訴並無理由等語資為抗
    辯，並聲明：請求駁回原告之訴。
三、查原告主張之前開事實，有原告於本院九十二年度自字第一四七號傷害等刑事案
    件審理時提出之診斷證明書一紙及其上載有原告「品行不好，不守婦道，不知廉
    恥，偷男人，誘拐別人的老公，寡廉鮮恥的狐狸精，討客兄，下賤女人」等文字
    之字條一紙為證，並經本院依職權調取前開案刑事案件歷審案卷核閱無訛。被告
    雖否認有毆打、恐嚇及毀損原告名譽之情，並以前揭陳辭置辯，惟查：
    (一)證人即原告友人劉木川於本院刑事庭調查時到場證稱：「當天自訴人（按即原
      告）被打之後，他打電話給我，表示他被打，不敢下班，要我去接他，晚上七
      點的時候，我趕去自訴人的公司，當時只有自訴人跟他的林姓老闆在辦公室，
      我有問他的老闆說為什麼自訴人會被打，老闆說之前都沒有發生過這樣的情形
      ，他當時表示自訴人是被廠長的老婆打的，我也沒有親眼看到情形，是聽自訴
      人老闆的轉述，後來我問老闆要如何處理，他說他願意從中協調，賠償自訴人
      」，核與證人即弘鈦公司負責人林信佑於刑事案件調查時稱：「（九十二年三
      月十一日下午有無看到乙○○毆打自訴人？）我沒有看到，但那天自訴人有跑
      過來跟我哭訴，他表示說他當時下電梯的時候，有一個人無緣無故跑過來打他
      ，他當時有告訴我是我公司員工賴漢恭的老婆來打他的，自訴人說他等劉木川
      來，後來劉木川就把自訴人接回去了」等語相符，足認原告主張其於當天下班
      後搭乘電梯下樓時遭被告毆打乙節，應非無據，否則原告斷不致於遭受毆打後
      立即向弘鈦公司負責人林信佑哭訴係該公司廠長賴恭漢配偶所為，並要求友人
      劉木川將其接回。
    (二)原告遭毆打後旋於同日前往亞東紀念醫院門診接受治療，經診斷結果其受有「
      頭部外傷及右側頂部皮下血腫、背部及下肢多處瘀傷」等傷害，有亞東紀念醫
      院出具之診斷證明書附於刑事案卷可憑，依原告所受傷害部位除頭部、下肢外
      ，背部亦受有傷害之情觀之，應無可能係由原告自為所造成。此外，前述字條
      上所記載「「品行不好，不守婦道，不知廉恥，偷男人，誘拐別人的老公，寡
      廉鮮恥的狐狸精，討客兄，下賤女人」等字眼，對女姓而言乃極為侮辱之用語
      ，若非確有人將之散發，欲對原告加以羞辱，原告自無可能自己編造該項證據
      並將之置於他人可見聞之場所，以自取其辱之理，故被告辯稱原告主張遭傷害
      、恐嚇等情乃原告自己想像、捏造的云云，衡情度理均無可能，實不足採。
    (三)又兩造經台灣高等院囑託法務部調查局在兩造測試之生理紀錄圖為符合鑑判條
      件之有效圖形下，以控制問題法及混合問題法（即首先於測前會談時先行緩和
      受測者情緒並告知問卷內容，待受測者對於問卷內容充分理解題意後始以「控
      制問題法」進行首簽名人測試，其次再就相同之題目，以更動題序方式重複測
      試，即「混合問題法」，旨在排除受測者在第一次測試時，因環境、心理等因
      素所導致之緊張、恐懼而造成之情緒波動反應，以避免造成誤判）進行測謊，
      其結果認被告稱：(1)渠沒有威脅要用剪刀剌甲○○，(2)當天渠沒有毆打甲○○
      ，(3)那些誹謗甲○○的紙條不是渠散佈的，上述問題經測試均呈情緒波動反應
      ，研判有說謊；原告稱：(1)乙○○有威脅要用剪刀對渠身體不利，(2)當天乙○
      ○有毆打渠，(3)乙○○有散佈紙條誹謗渠，上述問題經測試均無情緒波動反應
      ，研判未說謊，有該局九十三年一月二十八日調科參字第○九三○○○二八五
      九○號測謊報告書及測謊鑑宣過程參考資料附於台灣高等法院九十二年度上易
      字第二四五三號刑事案卷內可稽，顯見被告辯稱是因回答方式不同致其測謊未
      過云云，要無可採，原告主張其係遭被告毆打、恐嚇及誹謗等情應確屬真實，
      堪予採信。
    (四)至證人林信佑、徐秀雲雖於本院刑事庭調查時證稱未親眼目睹被告毆打原告，
      證人潘淑慎、莊雪虹則證稱未看到置放在公司品管部誹謗原告之傳單，然證人
      即弘鈦公司負責人林信佑乃被告親戚，證人潘淑慎、莊雪虹則任職於林信佑負
      責經營之弘鈦公司，渠等是否能毫無偏頗並據實為完全之陳述，已堪茲疑，況
      縱令證人林信佑等四人證述渠等並未親眼目睹原告遭被告毆打及未曾見過誹謗
      原告之傳單等情屬實，但依前揭所述之積極證據已足以證明原告主張遭被告毆
      打、恐嚇及誹謗之事實為真實，故證人雖未親自見聞，亦難據為有利於被告之
      認定，併予敘明。
四、按因故意或過失，不法侵害他人之權利者，負損害賠償責任；又不法侵害他人之
    身體、健康、名譽、自由、信用、隱私、貞操，或不法侵害其他人格法益而情節
    重大者，被害人雖非財產上之損害，亦得請求賠償相當之金額。民法第一百八十
    四條第一項前段、第一百九十五條第一項前段分別設有明文規定。查原告因遭被
    告施以毆打、恐嚇及誹謗等不法侵害行為，致身體受有頭部外傷及右側頂部皮下
    血腫、背部及下肢多處瘀傷等傷害，且被告以「品行不好，不守婦道，不知廉恥
    ，偷男人，誘拐別人的老公，寡廉鮮恥的狐狸精，討客兄，下賤女人」等文字誹
    謗原告，用語極盡侮辱，已如前述，故原告主張其精神及身體因此遭受難以言喻
    之痛苦，衡情自堪信為真實，原告精神上既確實受有相當之痛苦，是其請求精神
    慰藉金，即無不合。本院審酌原告為高職畢業，目前在成衣工廠擔任作業員，月
    入二萬餘元，被告則為高職畢業，目前沒有工作及原告所受傷害程度等情，認原
    告請求被告就傷害、誹謗及恐嚇部分各給付精神慰撫金二十萬、一百萬元、三十
    萬元，容屬過高，應分別核減為一萬元、六萬元及三萬元，共計十萬元之精神慰
    撫金，方屬公允，原告之請求在此範圍內為有理由，應予准許，逾此部分之請求
    ，則屬無理，應予駁回。
五、原告就其勝訴部分雖陳明願供擔保，聲請宣告假執行，惟因本件係所命給付金額
    未逾五十萬元之判決，依民事訴訟法第三百八十九條第一項第五款規定，法院應
    依職權宣告假執行，無庸依原告聲請以供擔保為條件之假執行宣告，爰依職權宣
    告之。
六、本件事證已臻明確，兩造其餘主張、陳述及所提之證據，經審酌後，認與判決之
    結果已無影響，故不一一論駁，附此敘明。
七、訴訟費用負擔之依據：民事訴訟法第七十九條。
中　　　華　　　民　　　國　　九十三　　年　　　七　　　月　　 三十 　　日
                                    臺灣板橋地方法院民事第二庭
                                        法  官  程怡怡
右為正本，係照原本作成。
如對本判決上訴，須於判決送達後廿日內向本院提出上訴狀
中　　　華　　　民　　　國　　九十三　　年　　　七　　　月　　 三十 　　日
                                        書記官  楊舒惟
